nb: Tiltenkt bruk av notestativ: Kirke/kor; Klasserom; Hjemmeøving; Korps; Utendørs / generell bruk; Studio/innspilling; Annet
ko: 악보대 권장 용도: 교회/합창단; 교실; 홈 연습용; 마칭 밴드; 야외/일반용; 스튜디오/녹음용; 기타
hu: Kottatartó rendeltetése: Templomi/kórus; Tantermi; Otthoni gyakorló; Menetelő zenekari; Kültéri/általános célú; Stúdió/felvétel; Egyéb
ru: Назначение пюпитра: Церковь / хор; Класс; Домашние репетиции; Маршевый оркестр; На открытом воздухе / общего назначения; Студия / запись; Другое
sv: Notställets avsedda användning: Kyrka/kör; Klassrum; Hemmaträning; Musikkår; Utomhus/allmänt bruk; Studio/inspelning; Övrigt
it: Utilizzo previsto del leggio: Chiesa/coro; Aula; Pratica a casa; Banda musicale; All'aperto/uso generale; Studio/registrazione; Altro
sk-SK: Zamýšľané použitie notového stojana: Kostol/zbor; Trieda; Cvičenie doma; Pochodový orchester; Vonkajšie/všeobecné použitie; Štúdio/nahrávanie; Iné
lt-LT: Natų stovo paskirtis: Bažnyčia / choras; Klasė; Praktika namuose; Žygiuojantis orkestras; Lauke / bendrosios paskirties; Studija / įrašymas; Kita
pt-PT: Utilização prevista do suporte de partitura: Igreja/coro; Sala de aula; Prática em casa; Banda marcial; Exterior/uso geral; Estúdio/gravação; Outro
vi: Mục đích sử dụng của giá để nhạc: Nhà thờ/dàn hợp xướng; Phòng học; Tập luyện tại nhà; Ban nhạc diễu hành; Ngoài trời/mục đích chung; Phòng thu/ghi âm; Khác
cs: Zamýšlené použití notového stojanu: Církevní/sborový; Do třídy; Na domácí cvičení; Pochodový orchestr; Venkovní / pro všeobecné použití; Do studia / pro nahrávání; Jiné
hr-HR: Namjena stalka za note: Crkva / zbor; Učionica; Vježbanje kod kuće; Puhački orkestar; Na otvorenom / opća namjena; Studio / snimanje; Ostalo
nl: Muziekstandaard beoogd gebruik: Kerk/koor; Klaslokaal; Thuis oefenen; Marching band; Buiten/algemeen gebruik; Studio/opname; Overig
zh-TW: 樂譜架預定用途: 教堂/合唱團; 教室; 家庭練習; 行進樂隊; 戶外/一般用途; 錄音室/錄音; 其他
tr: Müzik sehpası kullanım amacı: Kilise/koro; Sınıf; Evde çalışma; Bando; Dış mekan/genel amaçlı; Stüdyo/kayıt; Diğer
es: Uso previsto del atril: Iglesia/coro; Aula; Práctica en casa; Banda de música; Exteriores/uso general; Estudio/grabación; Otro
th: ขาตั้งโน้ตเพลงมีวัตถุประสงค์เพื่อการใช้งานอย่างไร: โบสถ์/คณะประสานเสียง; ห้องเรียน; ซ้อมที่บ้าน; วงโยธวาทิต; กลางแจ้ง/อเนกประสงค์; สตูดิโอ/บันทึกเสียง; อื่นๆ
bg-BG: Предназначение на музикалната стойка: Църква/хор; Класна стая; Домашни упражнения; Маршов оркестър; На открито/с общо предназначение; Студио/запис; Друго
pt-BR: Estante de partitura uso previsto: Igreja/coral; Sala de aula; Prática em casa; Banda marcial; Externo/uso geral; Estúdio/gravação; Outros
sl-SI: Predviden namen uporabe stojala za note: Cerkev/zbor; Učilnica; Domača vaja; Koračnica (marching band); Na prostem/splošna uporaba; Studio/snemanje; Drugo
fi: Nuottitelineen käyttötarkoitus: Kirkko/kuoro; Luokkahuone; Kotiharjoittelu; Marssibändi; Ulkokäyttö/yleiskäyttö; Studio/äänitys; Muu
pl: Zamierzone użycie statywu na nuty: Kościół / chór; Klasa lekcyjna; Ćwiczenia w domu; Orkiestra marszowa; Na zewnątrz / ogólne przeznaczenie; Studio / nagrania; Inne
de: Verwendungszweck des Notenständers: Kirche/Chor; Klassenzimmer; Üben zu Hause; Blaskapelle; Outdoor/Allgemeiner Zweck; Studio/Aufnahme; Sonstige
zh-CN: 谱架适用场景: 教堂/合唱团; 教室; 家庭练习; 军乐队; 户外/通用; 录音室/录音; 其他
en: Music stand intended use: Church/choir; Classroom; Home practice; Marching band; Outdoor/general purpose; Studio/recording; Other
ro-RO: Destinația de utilizare a pupitrului: Biserică/cor; Sală de clasă; Repetiții acasă; Fanfară; Exterior/uz general; Studio/înregistrări; Altele
da: Tilsigtet anvendelse af nodestativ: Kirke/kor; Klasselokale; Hjemmetræning; Marchband; Udendørs/generel brug; Studie/optagelse; Andet
el: Προβλεπόμενη χρήση βάσης μουσικής: Εκκλησία/χορωδία; Σχολική αίθουσα; Μελέτη στο σπίτι; Μπάντα παρέλασης; Εξωτερικού χώρου/γενικής χρήσης; Στούντιο/ηχογράφηση; Άλλο
fr: Usage prévu du pupitre de musique: Église/chorale; Salle de classe; Entraînement à la maison; Fanfare; Extérieur/usage général; Studio/enregistrement; Autre
ja: 譜面台の想定用途: 教会/聖歌隊; 教室; 家庭練習; マーチングバンド; 屋外/汎用; スタジオ/録音; その他